# 关于股利分配方案变更事项的处理

提问人：zwy870617 时间：2023-07-06 18:16:22
请教陈版 2015 年A公司通过股份会决议，决定向股东B和C分配股利，股利分配总额为 2000 万元，股东B为A公司的目前母公司，持股比例为75%，享有本次分配股利的 1500 万元。因A公司在后续日常经营中资金周转始终不充裕， 2022 年A公司仍未支付 2000 万元的股利， 2022 年末股东B和C考虑到A公司日常经营需要资金，决定变更前期的股利分配议案，不再进行股利分配。对于上述事项有以下几个问题需要请教陈版，麻烦陈版解答下，谢谢！@chenyiwei 问题 1 ： 2022 年末A公司对于不再进行股利分配的核算处理，是否应将其从”应付股利”原路冲回，调整至”未分配利润”;
问题 2 ：因母公司B单体报表是按照长投成本法对A公司进行后续计量；A公司 2015 年分配股利时，B公司对分配的股利的核算处理是确认了应收股利和投资收益； 2022 年A公司在取消股利分配，B公司的核算处理是同时冲减“应收股利”和“投资收益”，还是同时冲减“应收股利”和“年初未分配利润”，个人认为应是冲减“应收股利”和“投资收益”。

回答人：chenyiwei
1 、是，将应付股利转回未分配利润。
2 、该事项并非前期差错，不应追溯调整，应冲减 2023 年度的投资收益。